臺灣臺中地方法院刑事判決　　　　　　　94年度訴字第3859號
公　訴　人　臺灣臺中地方法院檢察署檢察官
被　　　告　甲○○
上列被告因違反毒品危害防制條例案件，經檢察官提起公訴（94
年度毒偵字第5731、5648號），茲被告於準備程序中就被訴事實
為有罪之陳述，受命法官於聽取當事人之意見後，由本院合議庭
裁定由受命法官獨任進行簡式審判程序，判決如下：
    主    文
甲○○連續施用第一級毒品，累犯，處有期徒刑壹年貳月；扣案
之第一級毒品海洛因（合計驗餘淨重肆點壹公克）沒收銷燬
之、供前開第一級毒品海洛因包裝用之外包裝袋伍拾陸只（空包
裝總重壹肆點貳陸公克）均沒收。又連續施用第二級毒品，累犯
，處有期徒刑陸月；扣案之第二級毒品甲基安非他命陸包（含外
包裝袋陸只，合計毛重點陸貳公克）沒收銷燬之。應執行有期
徒刑壹年陸月；扣案之第一級毒品海洛因（合計驗餘淨重肆點
壹公克）及第二級毒品甲基安非他命陸包（含外包裝袋陸只，
合計毛重點陸貳公克）均沒收銷燬之、供前開第一級毒品海洛
因包裝用之外包裝袋伍拾陸只（空包裝總重壹肆點貳陸公克）均
沒收。
    犯罪事實及理由
一、犯罪事實：
    甲○○前因施用毒品案件，經臺灣臺中地方法院檢察署檢察
    官先後聲請本院以八十八年度毒聲字第四一六七號及八十九
    年度毒聲字第四五七四號裁定送臺灣臺中看守所附設勒戒處
    所觀察、勒戒後，認均無繼續施用毒品之傾向，而由該署檢
    察官分別於民國八十八年七月二十九日及八十九年九月七日
    ，以八十八年度偵字第一六六七三號及八十九年度毒偵字第
    四八四九號為不起訴處分確定；復因施用毒品案件，經本院
    以九十年度毒聲字第二九０五號裁定令入戒治處所施以強制
    戒治，至九十二年十月十六日始因強制戒治期滿而出戒治處
    所；詎仍不思戒絕毒品，於強制戒治執行完畢釋放後五年內
    ，復各基於施用第一級毒品及第二級毒品之概括犯意，自九
    十四年六月底某日起，至同年十二月十二日下午五時許止，
    在其位於臺中市○區○○街二二巷十八之二號住處，以將海
    洛因摻入香煙中，再點火使生煙霧後，以口鼻吸入之方式，
    約每日施用第一級毒品海洛因三至四次，連續施用多次。並
    於前開時間、地點，以將甲基安非他命置於玻璃球吸食器內
    ，以火燒烤產生燻煙，再吸食該燻煙之方式，約每日施用第
    二級毒品甲基安非他命一次，連續施用多次。嗣先於九十四
    年八月十六日凌晨一時三十五分許，在臺中市北屯區○○○
    ○街三二號三樓之十一為警查獲後，甲○○因服用甲基安非
    他命過量及過度換氣症候群，經送往中國醫藥大學附設醫院
    急診，乃於同日凌晨三時六分許，為警在其右腳襪子內扣得
    其所有海洛因五十五包（合計驗餘淨重一五．六二公克）、
    甲基安非他命五包（含外包裝袋五只，合計毛重二．九四公
    克）及供前開第一級毒品海洛因包裝用之外包裝袋五十五只
    （空包裝總重一三．六六公克）；又於九十四年九月十二日
    晚上七時許，在臺中市○區○○路三九七號前為警查獲，並
    扣得其所有海洛因一包（驗餘淨重一八．六九公克）、甲基
    安非他命一包（含外包裝袋一只，毛重０．六八公克）及供
    該包第一級毒品海洛因包裝用之外包裝袋一只（空包裝重０
    ．六０公克）。
二、證據名稱：
（一）被告甲○○於警詢及偵查中之自白，及於本院準備程序及
      審理時為認罪之陳述。
（二）中山醫學大學附設醫院藥物濫用檢測中心出具之尿液檢驗
      報告二紙。
（三）扣案之第一級毒品海洛因（合計驗餘淨重三四．三一公克
      ）、第二級毒品甲基安非他命六包（含外包裝袋六只，合
      計毛重三．六二公克）及供前開第一級毒品海洛因包裝用
      之外包裝袋五十六只（空包裝總重一四．二六公克）。
（四）臺灣高等法院被告前案紀錄表及臺灣臺中地方法院檢察署
      刑案資料查註紀錄表各乙份。
三、公訴人雖僅就被告自九十四年六月底某日起，至九十四年九
    月十二日二十三時四十分許為警採尿前回溯四、五日內之某
    時止之施用第一級毒品及第二級毒品犯行提起公訴，然檢察
    官就犯罪事實一部起訴者，其效力及於全部，本件被告自九
    十四年九月十二日起至同年十二月十二日下午五時許止，連
    續多次施用第一級毒品及第二級毒品之犯罪事實，與檢察官
    起訴前揭論罪科刑之部分，具有連續犯之關係，已如前述，
    本院自應就屬於裁判上一罪之部分一併加以裁判，併此敘明
    。
四、被告前於九十一年間，因違反毒品危害防制條例案件，經本
    院以九十二年度訴字第四四０號判決判處有期徒刑十一月確
    定，經入監執行，於九十三年八月三十一日因縮刑期滿而執
    行完畢等情，有被告之臺灣高等法院被告前案紀錄表及臺灣
    臺中地方法院檢察署刑案資料查註紀錄表各一份在卷足參，
    其於五年以內再犯本件有期徒刑以上之施用第一級毒品罪及
    施用第二級毒品罪，各為累犯，均應依刑法第四十七條規定
    遞加重其刑。
五、扣案之毒品海洛因（合計驗餘淨重三四．三一公克）為毒品
    危害防制條例第二條第二項第一款規定之第一級毒品，毒品
    甲基安非他命六包（含外包裝袋六只《因殘留之甲基安非他
    命毒品已無法與該外包裝袋析離，應全部視為被查獲之毒品
    》，合計毛重三．六二公克）則為毒品危害防制條例第二條
    第二項第二款規定之第二級毒品，不論屬於犯人與否，均應
    依毒品危害防制條例第十八條第一項前段規定沒收銷燬之；
    又依毒品危害防制條例第十八條第一項之規定，得諭知沒收
    並銷燬之者，以查獲之毒品及專供製造或施用毒品之器具為
    限，並不及於毒品之外包裝。本件經查獲之供前開第一級毒
    品海洛因包裝用之外包裝袋五十六只（空包裝總重一四．二
    六公克）既與毒品海洛因分別鑑秤其重量，與毒品海洛因即
    無難以析離而無法個別宣告沒收之情事，故應認係被告所有
    供犯罪所用之物，爰依刑法第三十八條第一項第二款之規定
    宣告沒收之（最高法院九十三年度臺上字第二七四三號判決
    參照）。
六、依刑事訴訟法第二百七十三條之一第一項、第二百九十九條
    第一項前段、第三百十條之二、第四百五十四條第一項，毒
    品危害防制條例第十條第一項、第二項、第十八條第一項前
    段、第二十三條第二項，刑法第十一條、第五十六條、第四
    十七條、第三十八條第一項第二款、第五十一條第五款，判
    決如主文。
七、如不服本判決，得於判決書送達之日起十日內，以書狀敘述
    理由，向本院提出上訴（須附繕本）。
中    華    民    國    94    年    12    月    29    日
                  刑事第十三庭  法  官  許月馨
上正本證明與原本無異。
                                書記官  詹東益
中    華    民    國    94    年    12    月    29    日
附錄論罪科刑法條
毒品危害防制條例
第十條第一項：施用第一級毒品者，處六月以上五年以下有期徒
刑。
第十條第二項：施用第二級毒品者，處三年以下有期徒刑。
